【裁判字號】    98,訴,446
【裁判日期】    980630
【裁判案由】    違反森林法等
【裁判全文】
臺灣屏東地方法院刑事判決               98年度訴字第446號
公  訴  人  臺灣屏東地方法院檢察署檢察官
被      告  甲○○
上列被告因違反森林法等案件，經檢察官追加起訴（98年度偵字
第1902號），被告於準備程序中就被訴事實為有罪之陳述，經本
院合議庭裁定改以簡式審判程序審理，判決如下：
    主  文
甲○○犯森林法第五十二條第一項第六款之竊取森林主產物罪，
累犯，處有期徒刑玖月，併科罰金新臺幣陸萬元，罰金如易服勞
役，以新臺幣壹仟元折算壹日，扣案之十字鎬壹把沒收；又犯攜
帶兇器竊盜罪，累犯，處有期徒刑玖月，扣案之十字鎬壹把沒收
，應執行有期徒刑壹年肆月，併科罰金新臺幣陸萬元，罰金如易
服勞役，以新臺幣壹仟元折算壹日，扣案之十字鎬壹把沒收。
    事實及理由
壹、程序部分
    本件被告甲○○所犯加重竊盜罪及違反森林法案件，係死刑
    、無期徒刑、最輕本刑為3 年以上有期徒刑以外之罪，其於
    準備程序就被訴事實為有罪之陳述，經本院告知簡式審判程
    式之旨，並聽取公訴人及被告之意見後，經合議庭依刑事訴
    訟法第273 條之1 第1 項規定，裁定由受命法官獨任進行簡
    式審判程序。
貳、實體部分
一、犯罪事實
    甲○○曾於民國96年間因毒品、贓物案件，分別經本院判處
    有期徒刑8 月、5 月、6 月及4 月確定，嗣經接續執行及減
    刑，於97年3 月10日縮刑期滿執行完畢。竟仍不知省悔，意
    圖為自己不法之所有，基於竊取森林主產物之犯意，於民國
    98年3 月1 日凌晨6 時許，為搬運贓物，駕駛其所有車號
    5132-WT 號自小貨車，攜帶其所有客觀上具危險性屬兇器之
    十字鎬1 把及鋸子1 支（鋸子已滅失未扣案），至行政院農
    業委員會林務局管理之屏東縣恆春鎮○○段959 地號之林木
    群生國有地，竊取七里香2 棵得手【價格各為新臺幣（下同
    ）1 萬5 千元】。又意圖為自己不法之所有，於同日13時許
    ，攜帶上開鋸子、十字鎬，至國防部軍備局管理之屏東縣車
    城鄉○○村○○○段13-1地號國有地（地目田，非屬林地）
    ，竊取七里香4 棵得手。其因鋸子斷裂，乃隨手棄置保力山
    區內。嗣甲○○於98年3 月4 日14時許，駕駛車號5132-WT
    號自小貨車載運七里香6 棵至屏東縣內埔鄉○○村○○路9
    號屋主陳一中住所前，欲委託不知情之陳一中代為販賣七里
    香時，為警發覺可疑盤查而查獲，並在自小貨車車上查獲七
    里香4 棵，在陳一中住所前空地查獲已搬運之七里香2 棵、
    作案工具十字鎬1 把。
二、訊據被告甲○○對於上開犯罪事實均供承不諱，核與證人即
    墾丁國家公園管理處技士陳玄武、證人陳一中分別於警詢中
    供證之情節相符，並有卷附之贓物認領保管單、責付書、會
    勘紀錄各1 份、上揭國有地土地建物查詢資料及空照圖各2
    紙、照片22張，及扣案之十字鎬1 把可佐。足認被告自白核
    與事實相符，應堪信採。事證明確，被告犯行均堪認定。
三、核被告至林務局管理之內屏東縣恆春鎮○○段959 地號國有
    林地竊取七里香2 棵部分，係犯森林法第52條第1 項第6 款
    為搬運贓物使用車輛竊取森林主產物罪；就其至國防部軍備
    局管理之屏東縣車城鄉○○村○○○段13-1地號國有地，竊
    取七里香4 棵部分，因該地目為田（有土地建物查詢資料可
    稽），非屬林地，所為係犯刑法第321 條第1 項第3 款攜帶
    兇器竊盜罪。被告所犯上揭2 罪，犯意個別，應予分論併罰
    。被告曾於96年間因毒品、贓物案件，分別經本院判處有期
    徒刑8 月、5 月、6 月及4 月確定，嗣經接續執行及減刑，
    於97年3 月10日縮刑期滿執行完畢，有臺灣高等法院被告前
    案紀錄表附卷可稽，其於徒刑執行完畢5 年以內故意再犯有
    期徒刑以上之本罪，均應依刑法第47條第1 項累犯規定加重
    其刑。審酌被告因一己私利，明知七里香樹係屬珍貴樹種，
    竟任意予以盜伐，破壞林木物種，行為誠屬失當，惟念其所
    盜伐之七里香樹齡尚輕、價格非鉅，犯後坦認犯行，尚有悔
    意等一切情狀，分別量處如主文所示之刑，並定其應執行刑
    ；另依森林法規定併科贓額2 倍即6 萬元之罰金（按森林法
    於87年5 月27日修正時，相關罰金之條文均已修正為以新臺
    幣為罰金之單位，雖同法第52條未予明示，仍規定併科贓額
    2 倍以上5 倍以下罰金，惟同法之罰金條文既已經全部修正
    為以新臺幣為貨幣單位，解釋上第52條之貨幣單位應與其他
    條文相同；又系爭2 株七里香之山價總計為3 萬元，有森林
    主副產物被害價格查定書1 份附卷可按，故本件所應併科之
    罰金即為贓額3 萬元之2 倍，亦即6 萬元），並依刑法第42
    條第3 項前段規定諭知易服勞役之折算標準。另扣案之十字
    鎬1 把係被告所有，供本件2 次犯行所用之物，爰依刑法第
    38 條 第1 項第2 款規定宣告沒收。至另外之作案工具鋸子
    1 支，業已斷裂，由被告隨手棄置於保力山區，業據其供明
    在卷（警卷第10頁），為免日後執行困難，爰不予宣告沒收
    。
據上論斷，應依刑事訴訟法第273 條之1 第1 項、第299 條第1
項前段，森林法第52條第1 項第6 款，刑法第11條前段、第321
條第1 項第3 款、第47條第1 項、第51條第5 款、第42條第3 項
前段、第38條第1 項第2 款，判決如主文。
本案經檢察官潘國威到庭執行職務。
中    華    民    國    98    年    6     月    30    日
                  刑事第三庭    法  官  趙家光
以上正本證明與原本無異。
如不服本判決應於收受判決後10日內向本院提出上訴書狀，並
應敘述具體理由；其未敘述上訴理由者，應於上訴期間屆滿後
20日內向本院補提理由書（均須按他造當事人之人數附繕本）
「切勿逕送上級法院」。
中    華    民    國    98    年    6     月    30  日
                                書記官  張語恬
附錄本判決論罪科刑法條：
森林法第52條第1項第6款
竊取森林主、副產物而有左列情形之一者，處6 月以上5 年以下
有期徒刑，併科贓額二倍以上五倍以下罰金：
六、為搬運贓物，使用牲口、船舶、車輛，或有搬運造材之設備
    者。
中華民國刑法第321條第1項第3款
犯竊盜罪而有左列情形之一者，處 6 月以上、 5 年以下有期徒
刑：
三、攜帶兇器而犯之者。


司法院資訊處製作；財團法人民間司法改革基金會備份。
